臺灣桃園地方法院刑事判決
109年度訴字第803號
公  訴  人  臺灣桃園地方檢察署檢察官
被      告  羅志豪




上列被告因違反毒品危害防制條例案件，經檢察官提起公訴（10
9年度偵字第9349號），本院判決如下：
    主  文
羅志豪共同持有第二級毒品純質淨重二十公克以上，處有期徒刑
壹年貳月。
    犯罪事實
一、羅志豪與洪嘉敏（所涉持有第二級毒品純質淨重20公克以上
    部分，業經臺灣高等法院判處罪刑確定）共同基於持有第二
    級毒品甲基安非他命純質淨重20公克以上之犯意聯絡，於民
    國108年3月20日晚間11時50分前之某時許（起訴書誤載為「
    108年3月19日」，應予更正），由洪嘉敏駕駛車牌號碼000-
    0000號自用小客車搭載羅志豪，一同前往址設桃園市平鎮區
    山仔頂之某網咖，以新臺幣14萬5,000元之價格，向真實姓
    名年籍不詳、綽號「小黑」之成年男子購入甲基安非他命6
    包後共同持有之。嗣於108年3月20日晚間11時50分許，洪嘉
    敏駕駛上開車輛搭載羅志豪行經桃園市平鎮區平東路與華隆
    街口處時，因行車不穩遭警攔查，經警徵得其等同意搜索，
    而於該車副駕駛座置物處後方扣得上開甲基安非他命6包（
    詳如附表所示，純質淨重163.82公克），始查悉上情。
二、案經桃園市政府警察局刑事警察大隊報告暨臺灣桃園地方檢
    察署檢察官簽分偵查起訴。
    理  由
壹、證據能力之說明：
　　本判決所引用被告以外之人於審判外之陳述，檢察官及被告
    於本院準備程序中均表示同意作為證據，且迄至言詞辯論終
    結前均未聲明異議，本院審酌上開證據資料作成時之情況，
    並無違法不當或證明力明顯過低之瑕疵，亦認以之作為證據
    應屬適當，依刑事訴訟法第159條之5規定，認前揭證據資料
    均有證據能力。至本案認定事實所引用之非供述證據，並無
    證據證明係公務員違背法定程序所取得，依刑事訴訟法第15
    8條之4反面解釋，當有證據能力，復經本院審理時，提示並
    告以要旨，使當事人充分表示意見，自得為證據使用。
貳、實體部分：
一、認定犯罪事實所憑之證據及理由：
　　上開事實，業據被告於警詢、偵查及本院審理時坦承不諱（
    見臺灣桃園地方檢察署108年度毒偵字第1841號卷【下稱偵
    一卷】第13至22頁、第105至106頁、108年度毒偵字第6775
    號卷【下稱偵二卷】第13至18頁、本院訴字卷㈢第133至134
    頁），核與證人洪嘉敏於警詢及本院審理時、證人即執行搜
    索之員警林沅益、林以樂於本院審理時證述之情節大致相符
    （見偵一卷第33至45頁、本院訴字卷㈡第62至69頁、第100至
    101頁、第175至176頁、卷㈢第67至86頁、第109至124頁），
    且有桃園市政府警察局保安警察大隊搜索扣押筆錄暨扣押物
    品目錄表、刑案現場照片、110年10月22日桃警保大行字第1
    100007564號函暨所附職務報告、內政部警政署刑事警察局1
    08年4月11日刑鑑字第1080031061號鑑定書可稽（見偵一卷
    第57至65頁、第79頁、第139至140頁、本院訴字卷㈢第41至4
    3頁），足認被告上開任意性自白與事實相符，堪予採信。
二、論罪科刑：
㈠按甲基安非他命為毒品危害防制條例第2條第2項第2款所列之第
  二級毒品。又被告持有如附表所示之甲基安非他命6包，經送
  鑑驗檢出第二級毒品甲基安非他命成分，且純質淨重達163.82
  公克乙節，有前揭內政部警政署刑事警察局108年4月11日鑑定
  書在卷足憑（見偵一卷第139至140頁）。是核被告所為，係犯
  毒品危害防制條例第11條第4項之持有第二級毒品純質淨重20
  公克以上之罪。被告基於持有第二級毒品甲基安非他命純質淨
  重20公克以上之單一犯意，自取得時起至為警查獲時止，持有
  行為僅有一個，為繼續犯之單純一罪。又被告與洪嘉敏間就上
  開犯行，有犯意聯絡及行為分擔，應論以共同正犯。
㈡累犯裁量不予加重本刑之說明：
⑴按刑法第47條第1項有關累犯加重本刑部分，固不生違反憲法一
  行為不二罰原則之問題。惟其不分情節，基於累犯者有其特別
  惡性及對刑罰反應力薄弱等立法理由，一律加重最低本刑，於
  不符合刑法第59條所定要件之情形下，致生行為人所受之刑罰
  超過其所應負擔罪責之個案，其人身自由因此遭受過苛之侵害
  部分，對人民受憲法第8條保障之人身自由所為限制，不符憲
  法罪刑相當原則，牴觸憲法第23條比例原則。而於前開法條修
  正前，為避免發生上述罪刑不相當之情形，法院應就個案依上
  揭意旨，裁量是否加重最低本刑（司法院釋字第775號解釋意
  旨參照）。
⑵經查，被告前因①詐欺案件，經臺灣臺北地方法院以105年度審
  簡字第1015號判決判處有期徒刑8月，緩刑2年確定，復經本院
  以106年度撤緩字第32號裁定撤銷緩刑宣告；②詐欺案件，經臺
  灣士林地方法院以105年度審易字第1534號判決判處有期徒刑1
  年6月，案經上訴，經臺灣高等法院以105年度上訴字第2579號
  判決駁回上訴確定；上開案件所示罪刑，經臺灣士林地方法院
  以107年度聲字第1601號裁定定應執行有期徒刑2年確定，嗣於
  107年5月1日縮短刑期假釋出監，並付保護管束，迄108年1月4
  日縮刑期滿假釋未經撤銷，其未執行之刑，以已執行論等情，
  有臺灣高等法院被告前案紀錄表足考。則被告於受徒刑執行完
  畢後，5年以內故意再犯本件有期徒刑以上之罪，當屬累犯。
  惟酌諸被告前開詐欺案件之科刑與執行紀錄，與本案加重持有
  第二級毒品罪所保護法益、罪質類型迥然有別，尚難執此遽論
  被告本件犯行有特別惡性或刑罰感應力薄弱之情形，爰依上開
  解釋意旨，裁量不予加重本刑。
㈢量刑部分：
  爰以行為人之責任為基礎，審酌被告無故持有第二級毒品，且
  持有之第二級毒品純質淨重高達163.82公克，不僅增長毒品蔓
  延之危險，輕則戕害施用者之身心健康，重則引發各類犯罪，
  惡化社會治安，對社會秩序潛藏之危害不容輕視，殊值非難；
  惟念及被告於本院審理中終能坦承犯行之態度，兼衡其自陳所
  受教育程度為高中肄業，入監前為板模工，女友預產期將至（
  見本院訴字卷㈢第135頁）等一切情狀，量處如主文所示之刑，
  以示懲儆。
三、沒收之說明：　
㈠按查獲之第一級、第二級毒品，不問屬於犯罪行為人與否，均
  沒收銷燬之，毒品危害防制條例第18條第1項前段定有明文。
  查本件被告所持有如附表所示之物，經送鑑驗結果，確含有第
  二級毒品甲基安非他命成分等節，有前揭鑑定書在卷可查（見
  偵一卷第139至140頁），堪認上開物品係毒品危害防制條例第
  2條第2項第2款所列之毒品，屬違禁物無訛。然違禁物，係採
  義務沒收主義，不以經扣押者為限，除已滅失或不存在者外，
  均應沒收之，法院並無自由裁量之權。是依其反面解釋，違禁
  物倘確已證明滅失而不存在，即無宣告沒收之必要。經查，前
  揭毒品係扣押於洪嘉敏被訴違反毒品危害防制條例之刑事案件
  中，且已由臺灣高等法院以109年度上訴字第1792號判決宣告
  沒收銷燬確定，並已執行沒收完畢在案，有上開判決書及臺灣
  高等法院被告前案紀錄表存卷可參，衡情如附表所示之物當已
  因執行沒收而不復存在，依上說明，自無庸再贅為沒收之諭知
  。至最高法院65年度第5次刑庭庭推總會議所為：「沒收物之
  執行完畢與沒收物之不存在，並非一事，因犯罪依法必須沒收
  之物，雖已於共犯中之一人確定判決諭知沒收，並已執行完畢
  ，對於其他共犯之判決，仍應宣告沒收。」之決議，因已不合
  時宜，業經最高法院107年7月17日107年度第5次刑事庭會議決
  議不再供參考，併此說明。
㈡又扣案之殘渣袋1只，係供被告於108年11月14日施用毒品所用
  ，與本案犯行並無關涉等情，業據被告於警詢時供稱明確（見
  偵二卷第15頁），而依卷內事證，復無任何積極證據足資證明
  該物與被告本案犯行相關，爰不予宣告沒收，附此敘明。
據上論斷，應依刑事訴訟法第299條第1項前段，毒品危害防制條
例第11條第4項，刑法第11條前段、第28條，判決如主文。
本案經檢察官林欣怡提起公訴，檢察官陳建勳、劉建良、林鈺瀅
到庭執行職務。
中　　華　　民　　國　　111 　年　　3 　　月　　23　　日
                  刑事第十五庭　審判長法　官　林龍輝
                                      法  官  林岷奭
                                      法  官  郭于嘉
以上正本證明與原本無異。
如不服本判決應於收受判決後20日內向本院提出上訴書狀，並應
敘述具體理由。其未敘述上訴理由者，應於上訴期間屆滿後20日
內向本院補提理由書(均須按他造當事人之人數附繕本)「切勿逕
送上級法院」。 

　　　　　　　　　　　　　　　        書記官　蔡得憲　　
中　　華　　民　　國　　111 　年　　3 　　月　　23　　日
附錄本案論罪科刑法條全文：　　　　　　　　　　　　　　　毒品危害防制條例第11條
持有第一級毒品者，處3年以下有期徒刑、拘役或新臺幣30萬元
以下罰金。
持有第二級毒品者，處2年以下有期徒刑、拘役或新臺幣20萬元
以下罰金。
持有第一級毒品純質淨重十公克以上者，處1年以上7年以下有期
徒刑，得併科新臺幣1百萬元以下罰金。
持有第二級毒品純質淨重二十公克以上者，處6月以上5年以下有
期徒刑，得併科新臺幣70萬元以下罰金。
持有第三級毒品純質淨重五公克以上者，處2年以下有期徒刑，
得併科新臺幣20萬元以下罰金。
持有第四級毒品純質淨重五公克以上者，處1年以下有期徒刑，
得併科新臺幣10萬元以下罰金。
持有專供製造或施用第一級、第二級毒品之器具者，處1年以下
有期徒刑、拘役或新臺幣10萬元以下罰金。　　　　
附表：　　　　　　　
編號 物品名稱 數量 說明  １ 第二級毒品甲基安非他命 6包（含包裝袋6只） ㈠編號1至5：經檢視均為白色塊狀晶體。 ⒈驗前總毛重176.67公克（包裝總重約4.25公克），驗前總淨重約172.42公克。 ⒉隨機抽取編號2鑑定： ⑴淨重34.48公克，取0.07公克鑑定用罄，餘34.41公克。 ⑵檢出第二級毒品「甲基安非他命」（Methamphetamine）成分。 ⑶純度約92％。 ⒊依據抽測純度值，推估編號1至5均含甲基安非他命之驗前總純質淨重約158.62公克。 ㈡編號6：經檢視為白色晶體。 ⒈驗前毛重9.11公克（包裝重0.85公克），驗前淨重8.26公克。 ⒉取0.16公克鑑定用罄，餘8.10公克。 ⑴檢出第二級毒品「甲基安非他命」（Methamphetamine）成分。 ⑵另檢出非毒品成分：Dimethylsufone。 ⑶測得甲基安非他命純度約63％，驗前純質淨重約5.20公克。